

28 anos



alline\_matos@hotmail.com



(48) 99805-3083



Pinheirinho Criciúma-SC

#### Perfil

Através do meu empenho e dedicação desejo cada vez mais contribuir e agregar valor a pessoas e empresas de tal forma que aplique minha experiência profissional, formação acadêmica e cursos, nas atividades relacionadas a rotinas administrativas, contábeis e financeiras.

## Social



https://www.linkedin.com/in/alline-matos-7715b0150

F

https://www.facebook.com/alline.allinematos

# Alline Matos

Auxiliar Administrativo

Responsável RH

Controle de Estoque

Entradas e Saídas NFE

Relacionamento com Clientes

#### Resumo

Profissional na área Administrativa e Contábil com mais de 8 anos de vivência e experiência, já tendo atuado em grande empresa varejista.

Dotada de responsabilidade e dedicação em suas funções e tarefas. Ambientada com rotinas administrativas, fiscais e contábeis assim como em recursos humanos.

Nas empresas já atuadas fui responsável por controle financeiro de contas a pagar e receber, cheques e depósitos com a Prosegur, assim como conferência de cofre e conciliação bancária.

Também possuo experiência no setor de Recursos Humanos, já tendo realizado as principais processos como: admissão, demissão, atualização de funcionários, cálculo de férias e rescisões.

Ao longo de minhas atuações adquiri conhecimento e experiência relativas a controle de estoque e processos entradas e saídas de notas fiscais, portanto habituada com sistemas de gestão empresarial (ERP).

Possuo ótimo relacionamento com colegas e superiores, também com clientes, seja no atendimento, no processo de venda ou via contato telefônico. Sou dedicada, responsável e organizada e possuo resiliência necessária frente aos problemas do cotidiano.



28 anos



alline\_matos@hotmail.com



(48) 99805-3083



Pinheirinho Criciúma-SC

#### <u>Perfil</u>

Através do meu empenho e dedicação desejo cada vez mais contribuir e agregar valor a pessoas e empresas de tal forma que aplique minha experiência profissional, formação acadêmica e cursos, nas atividades relacionadas a rotinas administrativas, contábeis e financeiras.

## Formação



Ciências Contábeis 2013-2017 em Universidade do Norte do Paraná – UNOPAR.



Matemática 2018 – Em andamento em Universidade do Norte do Paraná – UNOPAR.

#### Cursos

Informática - Windows, Word, Excel, Power Point

Auxiliar Administrativo – Senac

Curso como fazer investimentos. (Fundação Getúlio Vargas)

Como organizar o orçamento familiar (Fundação Getúlio Vargas)

Como gastar conscientemente (Fundação Getúlio Vargas)

Como planejar a aposentadoria (Fundação Getúlio Vargas)

#### Idiomas

Inglês Básico

## Social



https://www.linkedin.com/ in/alline-matos-7715b0150



https://www.facebook.com/alline.allinematos



28 anos



alline\_matos@hotmail.com



(48) 99805-3083



Pinheirinho Criciúma-SC

#### Perfil

Através do meu empenho e dedicação desejo cada vez mais contribuir e agregar valor a pessoas e empresas de tal forma que aplique minha experiência profissional, formação acadêmica e cursos, nas atividades relacionadas a rotinas administrativas, contábeis e financeiras.

## <u>Social</u>



https://www.linkedin.com/in/alline-matos-7715b0150



https://www.facebook.com/alline.allinematos

## Experiência Profissional

2014-2018 - Auxiliar Administrativo - Lojas Imigração Caibaté – RS

- -Responsável RH
- -Entradas e saídas de NFE
- -Controle de Estoque
- -Análise e cadastro de Clientes
- -Relacionamento com Clientes
- -Compras com fornecedores
- -Relatórios Financeiros
- -Conferência e fechamento do Caixa

2009-2012 - Auxiliar Administrativo - Lojas Americanas – Cricúma -SC

Responsável pela tesouraria e desempenhava as seguintes funções:

- -Contagem dinheiro físico,
- -Depósitos,
- -Sistemas e relatórios,
- -Lançamentos Contábeis,
- -Admissão e demissão de funcionários,
- -Notas de entrada

#### Referências



Márcia Barrichelo Bonfim – Proprietária Lojas imigração contato (55) 98434-0580 marcialoja@assisnet.com



Waldecir Borges – Lider de eletro na Rede Angeloni, anterior Gerente Lojas Americanas Criciúma - SC



28 anos



alline\_matos@hotmail.com



(48) 99805-3083



Pinheirinho Criciúma-SC

## <u>Perfil</u>

Através do meu empenho e dedicação desejo cada vez mais contribuir e agregar valor a pessoas e empresas de tal forma que aplique minha experiência profissional, formação acadêmica e cursos, nas atividades relacionadas a rotinas administrativas, contábeis e financeiras.

## Social



https://www.linkedin.com/in/alline-matos-7715b0150



https://www.facebook.com/alline.allinematos

## Recomendações

#### LOJAS AMERICANAS

Criciúma, 12 de Abril de 2013.

#### CARTA DE REFERÊNCIA

Declaramos para os devidos fins, que **ALLINE PINTO DE MATOS**, RG 6100708459, CPF: 013.833.860-48, CART.TRAB.:1320935 002-0, trabalhou nessa empresa (LOJAS AMERICANAS S/A). No período de 08/01/2009 à 02/02/2013, exercendo sua função (AUXILIAR ADMINISTRATIVO).

Por ser verdade firmamos a presente.

Atenciosamente,

Lojas Americanas S.A

23.0 14.5 FO. 1287-92 LOIAS AMERICANAS SIA - Loja 267 R. Cabriol Zanata, 1471 - Salna 42 A 49 P Prospera - CEP (18814-1971 - Cristoma - 90

Rua: Gabriel Zanette, 1455 – Prospera – Criciúma – SC – Criciúma Shopping Center CNPJ: 33.014.556/0287-91 – Inscr. Estadual: 255218869



28 anos



alline\_matos@hotmail.com



(48) 99805-3083



Pinheirinho Criciúma-SC

#### Perfil

Através do meu empenho e dedicação desejo cada vez mais contribuir e agregar valor a pessoas e empresas de tal forma que aplique minha experiência profissional, formação acadêmica e cursos, nas atividades relacionadas a rotinas administrativas, contábeis e financeiras.

#### Social



https://www.linkedin.com/in/alline-matos-7715b0150



https://www.facebook.co m/alline.allinematos

#### Recomendações

#### REFERÊNCIAS PROFISSIONAIS

Prezado Senhor (a)

A Sr Alline Pinto de Matos, tendo trabalhado em nossa empresa no período compreendido entre 2014 e 2018, na função de auxiliar administrativo, desempenhou durante este tempo todas as suas atividades de maneira eficiente, demonstrando sua competência profissional, bem como facilidade no aprendizado de novos afazeres e na transmissão dos seus conhecimentos a outros. Nada constando, durante sua passagem pela nossa firma, que o (a) desabonasse.

Portanto, viemos por meio desta reafirmar nosso entendimento de que são qualidades suas: competência, honestidade, capacidade e idoneidade, pelo que entendemos ser nossa obrigação recomendá-lo (a) como ótima nova contratação de sua empresa, na qual certamente terá muito a acrescentar.

Sem mais.

Assino o presente

LOJAS IMIGRAÇÃO

INSC. EST., 179/0010788 CNPJ 04.741.896/0002-00